# 固定资产的更新改造支出的核算

提问人：caosy009 时间：2016-07-26 14:10:00
请教一下各位：我们有一家玻璃制造企业，其中一项固定资产窑炉，用于盛放铂金坩埚（价值很高，单独作为一项固定资产核算），受高温高强度影响，使用寿命为 2 年左右，报废时需要重建窑炉。窑炉的价值较高。 请问： 1 、我们在对窑炉的重建进行核算时，是否能够作为大修理支出计入长期待摊费用，按照固定资产的使用年限进行摊销？ 2 、我们视为改建，将原固定资产窑炉的账面价值转入在建工程，按照在建工程进行核算？ 以上两种方式那种比较合理？

回答人：chenyiwei
如果每次都涉及到窑炉的拆除重建，则窑炉应单独确认为一项固定资产，在其使用寿命内（两次重建的间隔期）折旧完毕，后已报废拆除的窑炉的账面价值不应转入新建窑炉的成本。